Minutes et répertoires du notaire Alexandre Philippe SAUVAIGE, 4 janvier 1772 - mars 1790 (étude VIII)
Archives nationales
- Minutes de Alexandre Philippe SAUVAIGE, 1742 - mars 1790; MC/ET/VIII/1203 - MC/ET/VIII/1291
  - Minutes. 1787, avril - 1787, juin, avril 1787 - juin 1787; MC/ET/VIII/1274
    - Contrat de mariage entre Simon Pierre BOCQUEN demeurant rue des Deux Ecus, paroisse Saint-Eustache, diocèse de Paris, Marchand de vin et Nicole Antoinette Debourges, demeurant rue du Faubourg Saint-Germain, paroisse de Saint-Sulpice, diocèse de Paris., 23 juin 1787; MC/ET/VIII/1274
      contrat de mariage; Deux-Ecus (rue des); Bocquen, Simon-Pierre; Debourges, Nicole-Antoinette; commerçant
    - Inventaire après décès d'Anne Louise Reinert, épouse de Julien Digard, maître boulanger, demeurant rue Saint-Denis. Quartier Saint-Jacques-de-la-Boucherie, 30 juin 1787; MC/ET/VIII/1274
      inventaire après décès; Saint-Denis (rue); Digard, Julien; Reinert, Anne Louise; boulanger
  - Minutes. 1787, juillet - 1787, septembre, juillet 1787 - septembre 1787; MC/ET/VIII/1275
    - Inventaire après décès de Jean Jacques Cappler, professeur émérite de langue allemande de l'Ecole royale militaire, époux d'Anne Edmée Liger, demeurant rue des Boulangers. Quartier Maubert, 3 juillet 1787; MC/ET/VIII/1275
      inventaire après décès; Boulangers (rue des); Cappler, Jean Jacques; Liger, Anne Edmée; enseignant; enseignant
    - Inventaire après décès de Jean Baptiste Alexandre Totin, ingénieur, époux de Marie Geneviève Béjot, demeurant rue Férou. Quartier du Luxembourg, 6 juillet 1787; MC/ET/VIII/1275
      inventaire après décès; Férou (rue); Bejot, Marie Geneviève; Totin, Jean-Baptiste Alexandre; ingénieur
    - Contrat de mariage entre Louis SIGROL demeurant rue des Champs Elysées, paroisse La Madelaine en la Ville l'Evêque, diocèse de Paris, Jardinier et Marie Margueritte Briffant, demeurant rue des Champs Elysées, paroisse de La Madelaine en la Ville l'Evêque, diocèse de Paris., 9 juillet 1787; MC/ET/VIII/1275
      contrat de mariage; Sigrol, Louis; Briffant, Marie-Margueritte; jardinier
    - Contrat de mariage entre Guillaume Jacques SIMON demeurant rue d'Enfer, paroisse Saint-Séverin, diocèse de Paris, Cuisinier et Thérèse Regnier, demeurant rue d'Enfer, paroisse de Saint-Séverin, diocèse de Paris., 14 juillet 1787; MC/ET/VIII/1275
      contrat de mariage; Enfer (rue d'); Simon, Guillaume-Jacques; Regnier, Thérèse; cuisinier
    - Contrat de mariage entre Nicolas Antoine PROISY demeurant rue Guénegaud, paroisse Saint-Sulpice, diocèse de Paris, Chandelier et Marie Henriette Crocquet, demeurant rue Guénegaud, paroisse de Saint-Sulpice, diocèse de Paris., 27 juillet 1787; MC/ET/VIII/1275
      contrat de mariage; Guénégaud (rue); Proisy, Nicolas-Antoine; Crocquet, Marie-Henriette; cirier
    - Contrat de mariage entre Jean Baptiste Joseph LEKUFFRE demeurant rue Verneuil faubourg Saint-Germain, paroisse Saint-Sulpice, diocèse de Paris, Cocher de voitures de la cour et Marie Bouchez, demeurant rue Verneuil faubourg Saint-Germain, paroisse de Saint-Sulpice, diocèse de Paris., 29 juillet 1787; MC/ET/VIII/1275
      contrat de mariage; Verneuil (rue de); Saint-Germain (faubourg); Lekuffre, Jean-Baptiste-Joseph; Bouchez, Marie; conducteur de véhicules
    - Contrat de mariage entre Jean FAUCHÉ demeurant rue Sainte Margueritte, paroisse Saint-Sulpice, diocèse de Paris, Marchand tailleur et Anne Marie Blanchard, demeurant rue de Bussy, paroisse de Saint-Sulpice, diocèse de Paris., 5 août 1787; MC/ET/VIII/1275
      contrat de mariage; Sainte-Marguerite (rue); Buci (rue de); Fauché, Jean; Blanchard, Anne-Marie; commerçant
    - Inventaire après décès de Jean François Alexandre Rabeau du Bois de la Motte, demeurant rue d'Enfer, dans une maison dépendant du palais du Luxembourg. Quartier du Luxembourg, 13 août 1787; MC/ET/VIII/1275
      inventaire après décès; Enfer (rue d'); Luxembourg (palais du); Rabeau du Bois de La Motte, Jean François Alexandre (17..-1787)
    - Contrat de mariage entre Jean LIBERT demeurant Cul de sac Couty faubourg Saint-Germain, paroisse Saint-Sulpice, diocèse de Paris, Domestique et Marie Anne Lhermitte, demeurant rue des Fossés Monsieur le Prince, paroisse de Saint-Sulpice, diocèse de Paris., 25 août 1787; MC/ET/VIII/1275
      contrat de mariage; Saint-Germain (faubourg); Fossés-Monsieur-Le-Prince (rue des); Libert, Jean; Lhermitte, Marie-Anne; employé de maison
    - Contrat de mariage entre Pierre GUILLEMAIN demeurant rue Sainte Marie faubourg Saint-Germain, paroisse Saint-Sulpice, diocèse de Paris, Brocanteur d'habits et Margueritte Pichet, demeurant rue Sainte Marie faubourg Saint-Germain, paroisse de Saint-Sulpice, diocèse de Paris., 27 août 1787; MC/ET/VIII/1275
      contrat de mariage; Saint-Germain (faubourg); Saint-Germain (faubourg); Guillemain, Pierre; Pichet, Margueritte
    - Contrat de mariage entre Etienne François GABÉ demeurant rue des Vieilles Etuves, paroisse Saint-Eustache, diocèse de Paris, Bourgeois de Paris et Marie Gabrielle Galet, demeurant rue des Vieilles Etuves, paroisse de Saint-Eustache, diocèse de Paris., 31 août 1787; MC/ET/VIII/1275
      contrat de mariage; Vieilles-Etuves (rue des); Gabé, Etienne-François; Galet, Marie-Gabrielle
    - Contrat de mariage entre Louis COURNELY demeurant rue des Cordelliers faubourg Saint-Germain, paroisse Saint-Sulpice, diocèse de Paris, Tailleur d'habits et Elisabeth Manon veuve Lequel, demeurant rue des Cordelliers faubourg Saint-Germain, paroisse de Saint-Sulpice, diocèse de Paris., 9 septembre 1787; MC/ET/VIII/1275
      contrat de mariage; Saint-Germain (faubourg); Cournely, Louis; Manon, Elisabeth; Lequel (veuve); tailleur d'habits
    - Contrat de mariage entre Matïas GEORGES demeurant rue Princesse faubourg Saint-Germain, paroisse Saint-Sulpice, diocèse de Paris, Maître tailleur et Anne Etiennette Margueritte Guyonnet Delarue, demeurant rue Princesse faubourg Saint-Germain, paroisse de Saint-Sulpice, diocèse de Paris., 9 septembre 1787; MC/ET/VIII/1275
      contrat de mariage; Princesse (rue); Saint-Germain (faubourg); Georges, Matïas; Guyonnet delarue, Anne-Etiennette-Margueritte; tailleur d'habits
    - Inventaire après décès d'Alexandre de Basly, prêtre, vicaire de la paroisse Saint-Jacques-du-Haut-Pas, demeurant rue du Faubourg saint-Jacques. Bibliothèque. Quartier Saint-Benoît, 17 septembre 1787; MC/ET/VIII/1275
      inventaire après décès; Faubourg-Saint-Jacques (rue du); Basly, Alexandre de; prêtre; ecclésiastique
    - Contrat de mariage entre Simon Jacques DENIRET demeurant rue de Sèvres faubourg Saint-Germain, paroisse Saint-Sulpice, diocèse de Paris, Charpentier et Anne Françoise Labreuveur, demeurant rue Jacob faubourg Saint-Germain, paroisse de Saint-Sulpice, diocèse de Paris., 24 septembre 1787; MC/ET/VIII/1275
      contrat de mariage; Sèvres (rue de); Saint-Germain (faubourg); Jacob (rue); Deniret, Simon-Jacques; Labreuveur, Anne-Françoise; charpentier
    - Contrat de mariage entre Martin HAVARD demeurant hors de Paris, diocèse de Coutances, Laboureur et Anne Marie Madelaine Beaucorpd, demeurant rue de Bussy, paroisse de Saint-Sulpice, diocèse de Paris., 25 septembre 1787; MC/ET/VIII/1275
      contrat de mariage; Buci (rue de); Havard, Martin; Beaucorpd, Anne-Marie-Madelaine; agriculteur
  - Minutes. 1787, octobre - 1787, décembre, octobre 1787 - décembre 1787; MC/ET/VIII/1276
    - Inventaire après décès de Jacques Joseph Defroy, maître chapelier, époux de Marguerite Guillot, demeurant rue Saint-Honoré.. Quartier Sainte-Opportune, 1er octobre 1787; MC/ET/VIII/1276
      inventaire après décès; Saint-Honoré (rue); Defroy, Jacques Joseph; Guillot, Marguerite; fabricant d'accessoires vestimentaires
    - Contrat de mariage entre Nicolas MÉZARD demeurant rue des Boucheries faubourg Saint-Germain, paroisse Saint-sulpice, diocèse de Paris, Marchand de vin et Marie Angélique Deshayes, deumeurant hors de Paris, paroisse hors de Paris, diocèse de Rouen., 3 octobre 1787; MC/ET/VIII/1276
      contrat de mariage; Saint-Germain (faubourg); Mézard, Nicolas; Deshayes, Marie-Angélique; commerçant
    - Inventaire après décès de Delachèze., 4 octobre 1787
      Actes signalés par le personnel du Minutier central des notaires de Paris, 2003-2012 (base de données migrée: voir contexte dans le Plan d’orientation général - Notaires de Paris, guides thématiques du Minutier).
      inventaire après décès; Delachèze
    - Contrat de mariage entre François LORÉ demeurant rue des Prouvaires, paroisse Saint-Eustache, diocèse de Paris, Garçon tailleur et Marie Jeanne Rollet, demeurant rue Mazarine faubourg Saint-Germain, paroisse de Saint-sulpice, diocèse de Paris., 10 octobre 1787; MC/ET/VIII/1276
      contrat de mariage; Prouvaires (rue des); Mazarine (rue); Saint-Germain (faubourg); Loré, François; Rollet, Marie-Jeanne; tailleur d'habits
    - Contrat de mariage entre Louis Barthélémy CROUSTÉ demeurant rue des Fossés Montmartre, paroisse Saint-Eustache, diocèse de Paris, Marchand boucher et Honorée Geneviève Gaucher, demeurant rue des Boucheries, paroisse de Saint-sulpice, diocèse de Paris., 10 octobre 1787; MC/ET/VIII/1276
      contrat de mariage; Fossés-Montmartre (rue des); Crousté, Louis-Barthélémy; Gaucher, Honorée-Geneviève; boucher
    - Contrat de mariage entre Louis PRIMAT demeurant rue des Saints Pères, paroisse Saint-sulpice, diocèse de Paris, Cordonnier et Marie Françoise Crinon, demeurant rue des Saints Pères, paroisse de Saint-sulpice, diocèse de Paris., 12 octobre 1787; MC/ET/VIII/1276
      contrat de mariage; Saints-Pères (rue des); Primat, Louis; Crinon, Marie-Françoise; cordonnier
    - Contrat de mariage entre Julien DIGARD demeurant rue Saint-Denis, paroisse Saint-Germain l'Auxerrois, diocèse de Paris, Maître boulanger et Marie Françoise Caignard, demeurant rue Bertin Poirée, paroisse de Saint-Germain l'Auxerrois, diocèse de Paris., 6 novembre 1787; MC/ET/VIII/1276
      contrat de mariage; Saint-Denis (rue); Saint-Germain-l'Auxerrois (paroisse); Bertin-Poirée (rue); Digard, Julien; Caignard, Marie-Françoise; boulanger
    - Inventaire après décès d'Anne Nicole Beaugrand, veuve de Lazare Jacquaud, maître chirurgien, demeurant rue Mouffetard. Quartier Maubert, 18 novembre 1787; MC/ET/VIII/1276
      inventaire après décès; Mouffetard (rue); Beaugrand, Nicole; Jacquaud, Lazare; chirurgien
    - Inventaire après décès de Marie Josèphe Leblanc, épouse de Charles Alexis Letort, maître papetier, demeurant place Maubert. Quartier Maubert, 19 novembre 1787; MC/ET/VIII/1276
      inventaire après décès; Maubert (place); Leblanc, Marie Josèphe; Letort, Charles Alexis; papetier
    - Contrat de mariage entre Joseph REYDEN demeurant rue du Cherche Midi, paroisse Saint-sulpice, diocèse de Paris, Sommelier de l'ambassadeur de Sardaigne et Marie Reine Dorange, demeurant rue Saint-Placide, paroisse de Saint-sulpice, diocèse de Paris., 20 novembre 1787; MC/ET/VIII/1276
      contrat de mariage; Cherche-Midi (rue du); Saint-Placide (rue); Reyden, Joseph; Dorange, Marie-Reine; ambassadeur
    - Contrat de mariage entre Pierre NICOLAS demeurant Cloître Saint-Germain l'Auxerrois, paroisse Saint-Germain l'Auxerrois, diocèse de Paris, Peintre et doreur et Marie Catherine Devellenne, demeurant rue des Fossés, paroisse de Saint-Germain l'Auxerrois, diocèse de Paris., 20 novembre 1787; MC/ET/VIII/1276
      contrat de mariage; Fossés (rue des); Nicolas, Pierre; Devellenne, Marie-Catherine; peintre; décorateur
    - Contrat de mariage entre Clément BARDOUX demeurant rue Royale, paroisse Saint-Paul, diocèse de Paris, Bourgeois de Paris et Nicole Pernette, demeurant rue Hillerin Bertin, paroisse de Saint-sulpice, diocèse de Paris., 26 novembre 1787; MC/ET/VIII/1276
      contrat de mariage; Royale (rue); Bardoux, Clément; Pernette, Nicole
    - Inventaire après décès de Charles Louis d'Argouges, chevalier, marquis de Ranes, maréchal des camps et armées du roi, époux de Louise Melchior de Carbonnières, demeurant à Paris en son hôtel rue d'Enfer, au château de Ranes en Normandie, et au château du Faouët en Bretagne. Bibliothèque. Quartier du Luxembourg, 1er décembre 1787; MC/ET/VIII/1276
      inventaire après décès; Enfer (rue d'); Rânes (Orne); Argouges de Rânes, Charles Louis d' (17..-1787); Argouges, Charles Louis d' (1709-1787); Carbonnières, Louise Melchior de (17..-18..); officier général
    - Inventaire après décès de Pierre Pelard, bourgeois de Paris, demeurant rue des Fossés-Monsieur-le-Prince. Quartier du Luxembourg, 12 décembre 1787; MC/ET/VIII/1276
      inventaire après décès; Fossés-Monsieur-Le-Prince (rue des); Pelard, Pierre
  - Minutes. 1788, janvier - 1788, mars, janvier 1788 - mars 1788; MC/ET/VIII/1277
    - LETORT (Charles-Alexis) marchand papetier rue Mazarine § Mariage de Charles-Alexis LETORT et de Marie Madeleine TIRRION., 6 janvier 1788; MC/ET/VIII/1277
      contrat de mariage; Letort, Charles-Alexis
    - PAPETIER (marchand) LETORT (Charles-Alexis) rue Mazarine § Mariage de Charles-Alexis LETORT et de Marie-Madeleine TIRION., 6 janvier 1788; MC/ET/VIII/1277
    - ARSIGNY (Philippe d') Horloger à Paris, demeurant rue des Boucheries paroisse Saint-Séverin, veuf avec un enfant de Marie-Adélaïde BOURGOIN § Mariage de... et de Barbe-Elisabeth DOUCHARD, 10 janvier 1788; MC/ET/VIII/1277
      contrat de mariage; Arsigny, Philippe d'
    - HORLOGER à Paris ARSIGNY (Philippe d') rue des Boucheries, paroisse Saint-Séverin § Mariage de... et de Barbe-Elisabeth DOUCHARD, 10 janvier 1788; MC/ET/VIII/1277
      contrat de mariage; Arsigny, Philippe d'; Douchard, Barbe Elisabeth
    - Inventaire après décès de Charles Molet, ancien maître de pension, décédé à l'hôpital de la Charité de Charenton., 14 janvier 1788; MC/ET/VIII/1277
      Précisions sur les lieux: Charenton-le-Pont (Val-de-Marne)--Charité (hôpital de la)
      inventaire après décès; Charenton-le-Pont (Val-de-Marne); Molet, Charles; hôtelier
    - CHARPENTIER (Me) entrepreneur de bâtiments LECURANT (Jean) rue du Four paroisse Saint-Sulpice, fils de Jacques LECURANT, maître charpentier à Troyes § Mariage de. .., 19 janvier 1788; MC/ET/VIII/1277
      contrat de mariage; Lecurant, Jean
    - LECURANT (Jean) maître charpentier entrepreneur de bâtiments demeurant rue du Four, paroisse Saint-Sulpice, fils de Jacques LECURANT, maître charpentier à Troyes § Mariage de... et d'Elisabeth-Françoise-Eulalie DUBOIS., 19 janvier 1788; MC/ET/VIII/1277
    - Inventaire après décès de Marie Libiaire Revault, épouse de Joseph Jeandon, marchand limonadier, demeurant rue Guénégaud. Quartier Saint-Germain-des-Prés, 26 janvier 1788; MC/ET/VIII/1277
      inventaire après décès; Guénégaud (rue); Jeandon, Joseph; Revault, Marie Libiaire; restaurateur
    - Inventaire après décès de Nicolas Antoine Proizy, maître chandelier, époux de Marie Henriette Croquet, demeurant rue Guénégaud. Quartier Saint-Germain-des-Prés, 25 février 1788; MC/ET/VIII/1277
      inventaire après décès; Guénégaud (rue); Croquet, Marie Henriette; Proizy, Nicolas Antoine; cirier
    - Inventaire des meubles et effets d'André Allemand, ancien conservateur des Eaux et forêts de la Corse et ancien gouverneur général de la navigation intérieure au département de la Garonne, veuf de Marie Thérèse Louise Dangerville, demeurant rue des Vieiles-Tuileries. Inventaire dressé en vertu d'un arrêt du parlement du 24 janvier 1788, rendu entre ledit Allemand et Jeanne Gabrielle Aimee Allemand sa fille. Quartier du Luxembourg, 26 février 1788; MC/ET/VIII/1277
      inventaire après décès; Vieilles-Tuileries (rue des); Allemand, Andre; Dangerville, Marie Thérèse Louise; administrateur
    - Inventaire après décès de Marie Chenot, épouse de Thomas Letard, bourgeois de Paris, veuf en premières noces de Marie Catherine Captain, demeurant rue des Mauvais-Garçons. Quartier du Luxembourg, 10 mars 1788; MC/ET/VIII/1277
      inventaire après décès; Mauvais-Garçons (rue des); Captain, Marie Catherine; Chenot, Marie; Letard, Thomas
  - Minutes. 1788, avril - 1788, juin, avril 1788 - juin 1788; MC/ET/VIII/1278
    - Inventaire après décès de Guillaume Chenaille, nattier, époux de Geneviève Angélique Partel, demeurant rue de Seine. Quartier Saint-Germain-des-Prés, 14 avril 1788; MC/ET/VIII/1278
      inventaire après décès; Seine (rue de); Chenaille, Guillaume; Partel, Geneviève Angélique; vannier-rotinier
    - Inventaire après décès de Guillaume Rault, blanchisseur au Gros-Caillou, époux d'Anne Bonnel, demeurant au Gros-Caillou. Quartier Saint-Germain-des-Prés, 2 mai 1788; MC/ET/VIII/1278
      inventaire après décès; Gros-Caillou (quartier); Bonnel, Anne; Rault, Guillaume; teinturier blanchisseur
    - Inventaire après décès de Louis Deroin, officier de maison, époux de Marie Alexis Tournier, demeurant rue des Deux-Anges. Quartier Saint-Germain-des-Prés, 3 mai 1788; MC/ET/VIII/1278
      inventaire après décès; Deux-Anges (rue des); Deroin, Louis; Tournier, Marie Alexis; intendant particulier (Ancien Régime)
    - MURET (Pierre-François) Peintre émailleur demeurant rue de Grenelle Saint-Honoré, paroisse Saint-Eustache § Mariage de... et de Marie Emilie CHEMELAT, fille d'Antoine-François CHEMELAT, Maître ès arts et de pension rue Bertin-Poirée., 19 juin 1788; MC/ET/VIII/1278
      contrat de mariage; Muret, Pierre-François
    - PEINTRE-ÉMAILLEUR MURET (Pierre-François) rue de Grenelle Saint-Honoré § Mariage de .., 19 juin 1788; MC/ET/VIII/1278
    - Inventaire après décès de Charles Guyonnet-Delarue, maître maçon, époux de Marie Anne Bertrand, demeurant rue Princesse. Quartier du Luxembourg, 25 juin 1788; MC/ET/VIII/1278
      inventaire après décès; Princesse (rue); Bertrand, Marie Anne; Guyonnet-Delarue, Charles; maçon
  - Minutes. 1788, juillet - 1788, septembre, juillet 1788 - septembre 1788; MC/ET/VIII/1279
    - Inventaire après décès de Marie Françoise Brulé, épouse de Jean Malirat, maître en chirurgie, demeurant rue du Coeur-Volant. Quartier du Luxembourg, 20 août 1788; MC/ET/VIII/1279
      inventaire après décès; Brule, Marie Françoise; Malirat, Jean; chirurgien
  - Minutes. 1788, octobre - 1788, décembre, octobre 1788 - décembre 1788; MC/ET/VIII/1280
    - Inventaire après décès de Marie Charlotte Corrard, épouse d'Alexis Espinassolle, brodeur du comte d'Artois, ancien garde français, demeurant enclos de l'abbaye de Saint-Germain-des-Prés. Quartier Saint-Germain-des-Prés, 21 novembre 1788; MC/ET/VIII/1280
      inventaire après décès; Corrard, Marie Charlotte; Espinassolle, Alexis; brodeur; brodeur
    - PETIT (Anne-Claude) PETIT (Anne Victoire) femme de Nicolas DUBOS fille majeure; bourgeois de Paris § Mariage de Charles-Quentin-Joseph DARQUENNE, maître cordonnier et de Jeanne Nicole LANGLUME, fille de défunts Jean-Baptiste LANGLUME, bourgeois de Paris et de Marie-Anne ROSSIGNOL, demeurant tous deux rue des Vieilles-Tuileries, paroisse Saint-Sulpice, en présence de Anne-Claude PETIT, cousines de la future épouse.; Mariage de Charles-Quentin-Joseph DARQUENNE, maître cordonnier et de Jeanne Nicole LANGLUME, fille de défunts Jean-Baptiste LANGLUME, bourgeois de Paris et de Marie-Anne ROSSIGNOL, demeurant tous deux rue des Vieilles-Tuileries, paroisse Saint-Sulpice, en présence de Anne Victoire PETIT, cousines de la future épouse., 21 novembre 1788; MC/ET/VIII/1280
      contrat de mariage; Petit, Anne-Claude; Petit, Anne Victoire
    - SAVOIE § Mariage d'André MARTINET, domestique à Paris, fils d'Urbain MARTINET et de Françoise DIGARD, demeurant en SAVOIE, 24 novembre 1788; MC/ET/VIII/1280
      contrat de mariage
    - Inventaire après décès de Louis Vespasien de Cossart, marquis d'Espiés, seigneur d'Omécourt, maréchal des camps et armées du roi, veuf de Marguerite Geneviève Bérauld, demeurant au château d'Omécourt, diocèse de Beauvais., 15 décembre 1788; MC/ET/VIII/1280
      inventaire après décès; Omécourt (Oise); Bérauld, Marguerite Geneviève (1705-1767); Cossart d'Espiés, Louis Vespasien de (17..-1788); officier général
    - Inventaire après décès de Jean François Bérod, emballeur à la douane, demeurant rue Saint-André-des-Arts. Quartier Saint-André-des-Arts, 22 décembre 1788; MC/ET/VIII/1280
      inventaire après décès; Saint-André-des-Arts (rue); Bérod, Jean François; douanier; layetier
    - Inventaire après décès de Jean Nicolas Moreaux, cordonnier, époux de Marie Anne Bourgoin, demeurant rue des Prêtres-Saint-Germain-l'Auxerrois. Quartier du Louvre, 31 décembre 1788 - 1788; MC/ET/VIII/1280
      inventaire après décès; Prêtres-Saint-Germain-l'Auxerrois (rue des); Bourgoin, Marie Anne; Moreaux, Jean Nicolas; cordonnier
  - Minutes. 1789, janvier - 1789, mars, janvier 1789 - mars 1789; MC/ET/VIII/1281
    - Inventaire après décès de François Joseph Kerler, maître horloger, époux de Pétronille Geneviève Potier, demeurant rue des Boucheries. Quartier du Luxembourg, 10 février 1789; MC/ET/VIII/1281
      inventaire après décès; Boucheries (rue des); Kerler, François Joseph Philippe; Potier, Pétronille Geneviève; horloger
    - MÉDECIN (docteur en médecine de la faculté de Montpellier) THIERRY (Jacques) demeurant à Paris rue Fontaine § Mariage de Jacques THIERRY, 11 février 1789; MC/ET/VIII/1281
      contrat de mariage; Thierry, Jacques
    - Desrais (Louis André), peintre de l'Académie Saint-Luc § Mariage de Nicole Marie Pitoin, veuve en Ières noces de .. en présence de Claude Louis Desrais, dessinateur, leur fils., 11 février 1789; MC/ET/VIII/1281
      contrat de mariage; Desrais, Louis André
    - SCULPTEUR du Roi FIXON (Pierre) § Mariage de Nicole Marie PITOIN, veuve en secondes noces de..., 11 février 1789; MC/ET/VIII/1281
      contrat de mariage; Fixon, Pierre
    - THIERRY (Jacques) docteur en médecine de la faculté de Montpellier, demeurant à Paris rue Fontaine, fils de défunts Julien THIERRY, bourgeois de Rouen et de Marie-Madeleine ARACHE. § Mariage de Jacques THIERRY et de Nicole Marie PITOIN, veuve en Ières noces de Louis-André DESRAIS, peintre de l'Académie Saint-Luc, en secondes noces de Pierre FIXON, sculpteur du Roi., 11 février 1789; MC/ET/VIII/1281
    - FIXON (Pierre) Sculpteur du Roi § Mariage de Jacques THIERRY, docteur en médecine de la faculté de Montpellier et de Nicole Marie PITOIN, veuve en Ières noces de Louis-André DESRAIS, Peintre de l'Académie Saint-Luc, et en 2èmes de .., tous deux demeurant à Paris rue Fontaine., 11 février 1789; MC/ET/VIII/1281
    - DESRAIS (Louis-André) Peintre de l'Académie Saint-Luc § Mariage de Jacques THIERRY, docteur en médecine de la faculté de Montpellier et de Nicole Marie PITOIN, veuve en Ières noces de. .., en 2èmes noces de Pierre FIXON, sculpteur du Roi, tous deux demeurant rue Fontaine à Paris, en présence de Claude-Louis DESRAIS, dessinateur, fils de la future épouse., 11 février 1789; MC/ET/VIII/1281
      contrat de mariage; Desrais, Louis-André
    - BRIAND (Pierre-César) Libraire à Paris, demeurant rue Pavée, paroisse Saint-André des Arts § Mariage de Pierre-César BRIAND et de Marie-Madeleine-Charlotte LEMBERT demeurant dite rue. Parmi les témoins pour Pierre-César BRIAND: Louis Charles DESNOS, géographe du Roi et Anne-Charlotte MARS, son épouse, amis., 9 mars 1789; MC/ET/VIII/1281
      contrat de mariage; Briand, Pierre César (1763-1839)
    - DESNOS (Louis-Charles) Géographe du Roi et Anne-Charlotte, MARS, son épouse § Mariage de Pierre César BRIAND, libraire à Paris, en présence de. .., amis., 9 mars 1789; MC/ET/VIII/1281
      contrat de mariage; Desnos, Louis-Charles
    - LIBRAIRE à Paris BRIAND (Pierre-César) rue Pavée, paroisse Saint-André-des-Arts § Mariage de Pierre-César BRIAND, 9 mars 1789; MC/ET/VIII/1281
      contrat de mariage; Briand, Pierre-César
    - Inventaire après décès d'Anne Marie Blanchard, épouse de Jean Fauché, maître tailleur d'habits, demeurant rue Sainte-Marguerite. Quartier Saint-Germain-des-Prés, 12 mars 1789; MC/ET/VIII/1281
      inventaire après décès; Sainte-Marguerite (rue); Blanchard, Anne Marie; Fauche, Jean; tailleur d'habits